# 土地置换是否有商业实质

提问人：dongzhaomei 时间：2019-01-10 18:55:15
由于政府统一规划原因，公司被动与政府签订土地置换协议，置换后的土地使用目的未发生变化，但是面积较原土地大，最终公司与政府达成的协议约定是对于增加部分的土地公司按照新土地出让合同的单价进行支付，其他由政府承担，此类土地置换是否具有商业实质？

回答人：chenyiwei
如果因为置换后土地使用权的剩余年限延长、面积增大等原因，显著增强其未来为本企业产生未来经济利益流入的能力，则认为具有商业实质。